# 制造业存货审计总结

提问人：我是我又不是我 时间：2011-06-25 14:03:40
好东西，学习了；从企业的角度看，也不失为财务成本分析的好方法。

回答人：chenyiwei
回复 546700 的帖子
直接鼠标左键点击链接，不要用右键菜单中的“目标另存为”。